臺灣高等法院臺中分院刑事判決　　　　　　　　　九十三年度上訴字第二四號
　　上　訴　人　臺灣南投地方法院檢察署檢察官
　　上　訴　人
　　即　被　告　甲○○
　　選任辯護人　徐湘生律師
　　上　訴　人
　　即　被　告　丙○○
　　選任辯護人　蔡順居律師
右上訴人等因被告等毒品危害防制條例案件，不服臺灣南投地方法院九十三年度重訴
字第一０號，中華民國九十三年十一月二十四日第一審判決（起訴案號：臺灣南投地
方法院檢察署九十三年度偵字第二０五八、二四四二號，移
年度偵字第二九三七號），提起上訴，本院判決如左：
      主　  文
原判決撤銷。
甲○○、丙○○共同製造第二級毒品，各處有期徒刑捌年。扣案如附表一編號一、二
所示之第二級毒品甲基安非他命，均沒收銷燬之；扣案如附表一編號三、四及如附表
二所示之物，均沒收。
      事  　實
一、甲○○、丙○○均知悉甲基安非他命（國內所查獲均為甲基安非他命，但通常仍
    以安非他命通稱之）係毒品危害防制條例第二條第一項第二款所列之第二級毒品
    ，不得製造，詎甲○○仍與在逃綽號「萬成」、「姐夫」之不詳年籍成年人，自
    民國九十三年五、六月間起，即共同基於籌設製造甲基安非他命工廠之犯意聯絡
    ，於同年六月一日向不知情之劉楊淑堯（即劉紘任之妻）承租位於南投縣魚池鄉
    共和村五馬巷十一之五號房舍及附連圍繞土地，隨即以甲○○等人所購買之強酸
    、氫氧化納、乙醚、麻黃素等化學物品及如附表二所示之器具等物品，開始在該
    處房屋內外製造甲基安非他命。其方法為先將麻黃素浸泡氯仿，倒入強酸攪拌，
    加入乙醚，去除水分後再用丙酮清洗後晾乾，加水進入高壓可樂鋼瓶，並加入活
    性碳、鈀金、醋酸鈉、硫酸鋇，再注入氫氣，以搖台機攪拌後，再以瓦斯爐蒸煮
    ，繼以濾網、濾紙過濾，將過濾液放入冰箱結晶形成甲基安非他命，如未能結晶
    則再利用脫水機脫水、乾燥以完成甲基安非他命。丙○○亦基於與前開人等共同
    製造甲基安非他命之犯意聯絡，自同年六月中旬某日起，前往上址替綽號「萬成
    」、「姐夫」之人看顧該處房屋，及房屋內製造甲基安非他命之相關原料、器具
    等物品，避免閒雜人員接近，使製造過程順利進行。至同年六月十七日，已陸續
    在前址製造完成如附表一編號一所示之甲基安非他命成品、如附表一編號二所示
    之液態甲基安非他命。嗣於同日十二時二十分許止，經臺灣南投地方法院檢察署
    檢察官指揮專案小組成員循線於前址跟監查獲，當場持臺灣南投地方法院核發之
    搜索票扣得上開甲基安非他命，及綽號「萬成」、「姐夫」之人所有如附表一編
    號三、四及如附表二所示之供製造甲基安非他命使用之器具及化學藥劑等物品，
    且逮捕在該處之丙○○，並扣得丙○○所有如附表三所示之行動電話及供其施用
    之第一級毒品海洛因二小包（合計淨重二點五二公克，此部分由檢察官另案處理
    ）；經埋伏至當日十六時許，在前址外產業道路，再逮捕甲○○，當場在其身上
    、駕駛之車牌號碼Ｗ七－七五四六號自用小客車等處，扣得甲○○所有如附表四
    、五所示之物。
二、案經臺灣南投地方法院檢察署檢察官指揮法務部調查局臺北市調查處（以下簡稱
    為臺北市調查處、法務部調查局南投縣調查站（以下簡稱為南投縣調查站）偵查
    起訴。
      理  　由
一、訊據上訴人即被告甲○○、丙○○固坦承於右揭時地，當場被查獲等情不諱，然
    均矢口否認涉有上述製造毒品之犯行，被告甲○○辯稱：「我沒有製造安非他命
    。」、「我從頭到尾，在那邊都沒有待過二個小時，我是為了要向萬成買海洛因
    才去的。扣案紙條上的東西，是萬成託我買的。」，或稱「扣案紙條上的東西，
    是我隨便抄下來，不知道他們是要做什麼用的」云云；被告丙○○辯稱：「我是
    去幫忙採收檳榔的。」、「是萬成叫我去幫忙採收檳榔，我才去的，到了那邊，
    才知道還沒有檳榔可以採，就在該別墅二樓戒毒，我也不知道那裡是在做什麼的
    。」云云。惟查：
  (一)、本件扣案疑似甲基安非他命及製造甲基安非他命所用之器物等物品，經送請法
      務部調查局鑑驗之結果，扣案如附表一所示之物，確含有第二級毒品甲基安非
      他命無訛，扣案如附表二編號二、五、十、十二、十三、十六所示等物，均有
      甲基安非他命、鹽酸麻黃素及氯假麻黃素等成分殘留；依據檢驗結果及經勘驗
      魚池鄉共和村五馬巷十一之五號現場所查獲之證物綜合研判，該等器具設施符
      合甲基安非他命製作過程中鹵化（如亞硫醯二氯、丙酮、乙醚、攪拌棒等）、
      氫化（如壓力鋼瓶、搖臺、氫氣桶、活性碳等）及純化（如不銹鋼鍋、快速瓦
      斯爐、陶瓷漏斗、攪拌棒、抽真空馬達、鹽、冰箱等）三階段地下製毒工廠反
      應所需，又本案所查獲器具設施生產能力係屬大型，此分別有法務部調查局九
      十三年八月五日調科壹字第○九三○○二七六九二○號檢驗通知書、同年七月
      二十六日調科壹字第○九三六二三九四二一○號檢驗通知書各一紙在卷足稽。
      此外，復有查獲現場照片、蒐證錄影帶翻拍照片及現場擺置圖等在卷可佐。足
      證本案被查獲地點確為從事製造甲基安非他命之處，並已有甲基安非他命製造
      完成或僅需再脫水風乾即屬製造完成。
  (二)、有關被告甲○○部分：
    1.被告甲○○於九十三年六月十七日在南投縣調查站接受詢問時供稱：「我前往
      該址（按即被告甲○○被查獲之地點）是去購買海洛因吸食，並偷偷學習製造
      安非他命，我一見到警察在內，因知道裡面在製造安非他命，並有通緝犯在內
      ，所以我開車掉頭就走。：：（問：你何以知道到該址可以學到如何製造安非
      他命？）因為我老大告訴我的。：：我曾前往該址五、六次，每次大概停留數
      個小時之久。：：我知道該址是製造安非他命地點，但是我只是想要去偷學製
      造安非他命。」等語（見偵字第二○五八號卷第四二至四三頁）。依被告甲○
      ○此供詞，其知道本案被查獲地點有人在製造甲基安非他命，並有通緝犯在內
      ，其前往該處是想要去偷學製造安非他命。被告甲○○於同日接受檢察官覆訊
      時亦供稱：「（問：在調查局所說都事實？）事實。」（見前揭偵查卷第五六
      頁背面）。其後被告甲○○於同年七月十二日再於南投縣調查站接受詢問時復
      供稱：「（問：你於九十三年六月十七日在南投縣調查站所作之調查筆錄，其
      中所供是否皆屬實？）均實在。」（見前揭偵查卷第一○一頁背面）。又查當
      日於該處被查獲之被告丙○○，即另因違反毒品危害防制條例案件遭通緝（參
      照卷附之刑案資料查註紀錄表及臺灣高等法院被告全國前案紀錄表），核與被
      告甲○○所供稱該處有通緝犯在內之情節相符。是以，足徵被告甲○○上開供
      述應堪予採信，故被告甲○○對於本案被查獲地點有人在製造甲基安非他命等
      情應知之甚詳。至被告甲○○於本院雖辯稱：其被查獲當時，因毒癮發作，精
      神狀況不佳，不知所供述內容為何云云；但經本院勘驗其於前開調查站詢問時
      之全程錄音內容，其對諸多關鍵問題，多有避就、反覆等情形表現，並無精神
      渙散，不知所云之情況，詢問結束後，更有與律師通話，或與調查人員閒聊、
      對話情形，此有本院勘驗筆錄在卷可按，足證該詢問筆錄，並無任何非法取供
      之情事，而具有證據能力。
    2.證人劉紘任於原審審理時證稱：「（檢察官問：魚池鄉五馬巷十一之五號的房
      屋是誰的？）是我的，房屋和土地都是我的。：：（檢察官問：是否有出租給
      別人？）以前沒有，只有二年前一個游姓承包我檳榔的人有租過，後來他不承
      包之後，就介紹他一個下游，姓劉的人，他的名字我不知道，但是契約書上有
      。（檢察官問：你在調查站陳述是租給劉存庫，是否正確？）正確。（檢察官
      問：什麼時候租的？）時間大約是今年六、七月，是六月一日還是七月一日我
      忘了，契約書上有。：：（檢察官問：出租之後你有沒有去看過？）租了之後
      第三、四天，有去看過，看水電是否有問題。（檢察官問：去了之後，有遇到
      誰？）在場的被告（指被告甲○○）。（檢察官問：請說明一下，當初遇到的
      時候，談話的內容。）我在房子外面遇到他，我沒有進去房子，我有問他水電
      有沒有問題，他跟我說水電沒有問題，他老闆送人到埔里街上坐車，然後我就
      回來了，沒有問他其他的問題。（檢察官問：你在現場有看到什麼？）現場有
      三部車子，沒有其他的東西。（檢察官問：【請提示調訊筆錄】為何在訊問筆
      錄時，有說有問被告甲○○，在房子旁邊一個紅色的塑膠桶是做什麼用的？）
      對，因為比較久了，所以剛剛忘記了。（檢察官問：請再詳細說明一遍看到的
      經過。）房子屋簷下有一個塑膠桶，裡面裝了半桶水，有一個網子包的東西放
      在裡面，不知道在泡什麼，我就問他，他說在泡藥酒，我就沒有再多問，而離
      開了。（檢察官問：那你去過幾次？）就只有這一次。」等語（見原審九十三
      年十一月十日審判筆錄）。顯見被告甲○○對於案發前本案被查獲地點之使用
      狀況應相當瞭解，再依證人劉紘任在該處遇見被告甲○○之時間，乃在該屋出
      租後三、四日，亦證被告甲○○與實際承租該處之人關係應相當密切。
    3.從被告甲○○身上查獲如附表五所示之行動電話，就卷附臺北市調查處所製作
      之通訊監察譯文，有關如附表五編號一所示門號、使用者為「小吳」部分之內
      容，業據被告甲○○供承為其所陳述。依此通訊監察譯文（見前揭偵查卷第八
      七頁），被告甲○○分別於九十三年六月五日十一時二十四分許、同日十一時
      三十二分許，與「阿峰」、「萬成」聯絡有關該屋房東到該處察看之情形，核
      與前揭證人劉紘任所證述之情節相符。在此通訊監察譯文中，「萬成」特地詢
      問被告甲○○：「有沒有怎樣」、「他（即房東）有沒有進去」等語，顯見「
      萬成」深恐該屋之房東發覺該屋屋內之情景，由此益證被告甲○○對於「萬成
      」之人在該處所從事難以告人之行徑，應具有相當程度之聯絡與行為分擔，否
      則「萬成」之人豈能放心讓被告甲○○在該處看顧。
    4.再依卷附通訊監察譯文所示，被告甲○○於九十三年五月二十七日即欲向某材
      料行購買「阿西統」（按即「丙酮」）等物品，又其所欲購買之瓷漏斗、乙醚
      筒、濾紙等物品，核與本件扣案製造甲基安非他命所用之部分器具相符。且被
      告甲○○於原審調查時自承：扣案證物係「萬成」叫其幫忙買的等語，核與被
      告丙○○於原審調查時所供稱：「扣案證物是被告甲○○陸陸續續載來的，我
      沒有看『萬成』載」等語之情節相符（見原審九十三年八月十三日訊問筆錄）
      。足證本案所查獲製造甲基安非他命所用器具，係被告甲○○載運至被查獲之
      地點。再者，從被告甲○○駕駛之車牌號碼Ｗ七－七五四六號自用小客車上扣
      得紙張一張，就該紙張上所記載之物品是否為製造甲基安非他命過程中所需原
      料等事項，經原審向法務部調查局函詢之結果，該局回函略以：來函附件紙條
      上所載之「氫」（若係指氫氣）係製造甲基安非他命氫化階段所需之原料，「
      丙酮」係製造甲基安非他命氯化階段所需之溶劑，惟「氫」與「丙酮」均係一
      般化學實驗常用之試劑，並非只限定使用於甲基安非他命之合成，有法務部調
      查局九十三年十月二十八日調科壹字第○九三○○四○○九二○號函在卷。雖
      依此法務部調查局回函，從被告甲○○處查獲之紙張上所記載之「氫」與「丙
      酮」，係一般化學實驗常用之試劑，並非只限定使用於甲基安非他命之合成，
      但亦足徵被告甲○○所書寫之「氫」與「丙酮」等物品，確可供製造甲基安非
      他命之用，由此亦證被告甲○○對於製造甲基安非他命之過程應有某程度之瞭
      解。
    5.於原審調查時，被告甲○○復供稱：「我每次去那裡，『萬成』就叫我馬上離
      開，我有拿棍子攪一攪，但我不知道那是什麼，『萬成』說是葡萄酒，當時我
      也覺得奇怪。」等語；被告丙○○亦供稱：「（問：查獲前，你看甲○○來那
      裡幾次？）我偶而下樓來，有看到甲○○和『萬成』他們圍著一鍋水，在討論
      問題，但討論何問題，我不知道。」等語（見原審前揭訊問筆錄）。按毒品之
      製造行為，係指使原有之原料因而變質，或就原有原料加以化合使另成新品劑
      之行為，亦即是將原料經由化學變化之過程而化合成毒品之行為。就本件製造
      甲基安非他命之過程而言，依扣案之製造甲基安非他命所用之器物等物品所示
      ，並參酌前開法務部調查局九十三七月二十六日調科壹字第○九三六二三九四
      二一○號檢驗通知書之研判，被告甲○○所供稱：「我有拿棍子攪一攪」及被
      告丙○○所供稱：「有看到甲○○和『萬成』他們圍著一鍋水，在討論問題」
      等情節，應均屬於製造甲基安非他命過程中之某階段行為。
    6.有關被告甲○○參與本案製造甲基安非他命之情節而言，綜觀上開2.至5.各情
      相互以參，足證其與綽號「萬成」、「姐夫」之人間應具有犯意聯絡，又依前
      揭5.所述，被告甲○○復實際參與本件製造甲基安非他命過程中之某階段行為
      （即製造甲基安非他命之構成要件行為）。綜言之，被告甲○○就本件製造甲
      基安非他命之犯行，與綽號「萬成」、「姐夫」之人間應具有犯意聯絡與行為
      分擔。
    7.雖被告甲○○辯稱：其不知道該處是在製造安非他命云云；然查，被告甲○○
      於檢察官偵查中自承：「安非他命最近才用，曾在五馬巷用過二、三次。」等
      語（見前揭偵查卷第五七頁），且被告甲○○於被查獲當日經臺北市調查處人
      員採集其尿液送驗，結果呈嗎啡及甲基安非他命陽性反應（見偵字第二九三七
      號卷第二一頁之法務部調查局檢驗通知書），足證被告甲○○於上開採尿時間
      回溯九十六小時內某時點確有施用第一級毒品海洛因與第二級毒品甲基安非他
      命之犯行。是以，顯見被告甲○○應足以明瞭製造甲基安非他命之行為，其前
      揭辯解顯不足以採信。
  (三)、有關被告丙○○部分：
    1.被告丙○○於九十三年六月十七日在南投縣調查站接受詢問時供稱：「姐夫」
      有交代其不要讓任何人靠近樓下後面及冰箱等語（見偵字第二○五八號卷第二
      九頁）。其於同日接受檢察官覆訊時亦供稱：「他（按指綽號『姐夫』之人）
      出去時，有說叫我稍為看一下，不認識的人別讓他過來，因為是我們的地方。
      」等語（見偵字第二○五八號卷第五九頁背面）。而經本院勘驗其於南投縣調
      查站詢問時之全程錄音內容，亦係於精神狀態均稱正常，而未受任何非法脅迫
      、欺詐等不法情事下，本於自由意識之陳述。是以，足認被告丙○○確有替綽
      號「萬成」、「姐夫」之人看守本件製造甲基安非他命處所及相關原料、器具
      等物品之行為。
　　2.雖被告丙○○辯稱：「我是受僱要去幫忙採收檳榔，不知道那裡是在做什麼的
      。」云云；然查，被告丙○○於檢察官偵訊時自承：「（問：你曾看過安非他
      命？）有，看過別人用。」等語（見偵字第二○五八號卷第五九頁），且被告
      丙○○於被查獲當日經臺北市調查處人員採集其尿液送驗，結果呈嗎啡及甲基
      安非他命陽性反應（見偵字第二九三七號卷第二二頁之法務部調查局檢驗通知
      書），足證被告甲○○於上開採尿時間回溯九十六小時內某時點確有施用第一
      級毒品海洛因與第二級毒品甲基安非他命之犯行。是以，顯見被告丙○○應足
      以明瞭製造甲基安非他命之行為，況其由新竹遠道南下前往該偏僻處所，若真
      係為受僱採檳榔而來，其願接受該等勞力工作，顯示有經濟上之需求，則在得
      知尚無檳榔可採，且何時可採亦未可知之情形下，焉有可能繼續滯留該處，空
      耗時日。其辯稱利用該處所戒除毒癮，卻反而被查驗出尿液中有毒品反應，在
      在顯示前揭辯解，係卸責之詞，不足採信。
    3.又被告丙○○所使用如附表三編號一所示之行動電話，於九十三年六月十六日
      十八時十一分許，有收到由綽號「萬成」、「姐夫」之人所傳來內容為「下午
      三點我全部一起煮過，另外冷藏的兩盒，我也重新煮過，只有明天怎樣再決定
      。」等語之簡訊。依相關卷證資料，上開簡訊之內容顯係有關本件製造甲基安
      非他命之行為。因此，足徵被告丙○○對綽號「萬成」、「姐夫」者等人製造
      甲基安非他命之行為應有所認識。被告雖又辯稱其曾將行動電話借予「阿峰」
      之人使用，此一簡訊可能係「萬成」者聯絡「阿峰」之內容，其並不知道內容
      云云。然被告許明於調查站詢問或檢察官偵查始終未曾提及「阿峰」之人借用
      行動電話之情事，且自承前開行動電話係由新竹南下前不久所申請使用，衡之
      當今社會，持用行動電話充當通信工具，已極為普遍，一人同時持用數具行動
      電話（如本件被告等）更非少數，「阿峰」之人果真有必要向被告丙○○借用
      ﹖何其巧合，又在借用期間接收前開有關製造甲基安非他命之簡訊﹖此皆與常
      情有違，足見被告丙○○就此所辯，亦係卸責之詞，不足採信。
    4.綜言之，足認被告丙○○明知綽號「萬成」、「姐夫」者等人在本件被查獲之
      地點製造甲基安非他命，惟其仍持續替綽號「萬成」、「姐夫」者等人看守本
      件製造甲基安非他命之處所及相關原料、器具等物品，使製造甲基安非他命之
      過程不致受到閒雜人等干擾、曝光，乃至遭到查緝，足見被告丙○○已有參與
      製造甲基安非他命毒品之犯意聯絡及行為分擔。
  (四)、綜合以上各情，被告甲○○與丙○○所辯，均顯係事後卸責之詞，不足以採信
      ；本件事證明確，被告甲○○與丙○○犯行均堪認定，應依法論科。至被告甲
      ○○之辯護人雖請求傳訊為甲○○製作詢問筆錄之調查員，以證明該調查員於
      詢問過程中向被告告知已全盤掌握其犯罪過程、行，究何所指。然此項證據
      調查所能證明之待證事實，與本院認定被告等之犯罪事實間，顯然欠缺任何關
      連性，故無調查之必要。另被告甲○○被查獲時，其所駕車上載運之馬達，是
      否足以供為證明犯罪事實之用，本院原有逕予認定之職權，而不受調查站移送
      函或起訴書記載拘束，被告甲○○以調查站移送函及起訴書，未將查獲當時在
      車上發現之馬達充為證物，而質疑移送、起訴之程序，亦有誤解之處，附此
      明。又被告丙○○、甲○○於原審審理時以證人身份證述之內容，固與其等於
      調查及偵查中供述之情節有所不同，然本院參酌被告於調查站及偵查中所陳述
      內容，並無違法取供之情事，已如前述，而其陳述接近事發當時，較少考量彼
      此利害關係，所述應較可採信，而捨卻原審與之不符之證述，亦併予說明。
二、按甲基安非他命係屬毒品危害防制條例第二條第一項第二款所規定之第二級毒品
    。核被告甲○○、丙○○所為，均係犯毒品危害防制條例第四條第二項之製造第
    二級毒品罪。被告等製造第二級毒品甲基安非他命後之持有甲基安非他命之行為
    乃低度行為，為製造之高度行為所吸收，不另論罪。被告二人分別與綽號「萬成
    」、「姐夫」之人間，就上開製造第二級毒品之犯行，有犯意聯絡及行為分擔，
    均為共同正犯。原審法院因認被告等罪證明確，而各予論科，固屬有據。然查本
    件被告丙○○，實已基於犯意聯絡，參與製造甲基安非他命之行為分擔，有如前
    述，原審法院認其僅基於幫助犯意，參與構成要件以外之行為，自有未當。被告
    等上訴意旨否認全部犯行，並執陳詞，指摘原判決不當，雖無理由（被告丙○○
    之選任辯護人，以被告及選任辯護人收受原審判決之時間，推測檢察官上訴已逾
    上訴期間，並無任何實據，僅屬片面之臆測，亦無理由），但檢察官上訴意旨以
    被告丙○○係基於共同犯意聯絡，參與製造第二級毒品犯行，執之指摘原判決不
    當，則有理由，應由本院將原判決撤銷改判。爰審酌被告二人不思正當獲利營生
    ，為圖謀一己之私利，竟製造第二級毒品甲基安非他命，危害社會治安與國民健
    康非輕，製造甲基安非他命之期間未長、規模非小，及已製造之甲基安非他命數
    量頗多，而本案依監聽資料顯示，被告等並非主導製造毒品之人，但犯罪後均飾
    卸諉過、未見悔意等一切情狀，分別量處如主文第二項所示之刑。
三、至扣案如附表一編號一、二所示之甲基安非他命，係毒品危害防制條例第二條第
    一項第二款所規定之第二級毒品，均不得非法製造、運輸、販賣、持有、施用及
    轉讓，係屬違禁物，爰依毒品危害防制條例第十八條第一項前段規定，宣告沒收
    銷燬之。扣案如附表一編號三、四及如附表二所示之物，並無證據足證係專供製
    造第二級毒品之器具，尚不得依上開規定，宣告沒收銷燬；惟依相關卷證資料所
    示，足認係綽號「萬成」、「姐夫」之人所有且供其等製造第二級毒品所用之物
    ，爰依毒品危害防制條例第十九條第一項前段之規定，宣告沒收。至於與如附表
    二所示之物同時扣案之其餘物品暨被告甲○○所有而如附表四、五所示之物，並
    無積極證據足以證明係供被告甲○○等人違犯本件犯行所用之物，均不另為沒收
    之諭知。另扣案之第一級毒品海洛因二小包，與本件製造第二級毒品甲基安非他
    命之犯行並非直接關聯，亦不得併於本案宣告沒收。被告丙○○所有如附表三所
    示之物，並無積極證據足以證明係供製造第二級毒品所用之物，亦不為沒收之諭
    知，附此說明。
據上論斷，應依刑事訴訟法第三百六十九條第一項前段、第三百六十四條、第二百九
十九條第一項前段，毒品危害防制條例第四條第二項、第十八條第一項前段、第十九
條第一項前段，刑法第十一條前段、第二十八條，判決如主文。
本案經檢察官乙○○到庭執行職務。
中      華      民      國    九十四    年      三      月      十  日
                                    臺灣高等法院臺中分院刑事第六庭
                                          審判長法  官  李  文  雄
                                                法  官  陳  嘉  雄
                                                法  官  邱  顯  祥
右正本證明與原本無異。
如不服本判決應於收受送達後十日內向本院提出上訴書狀，其未敘述上訴之理由者並
得於提起上訴後十日內向本院補提理由書（均須按他造當事人之人數附繕本）。
                                                書記官  陳  桂  芬
中      華      民      國      九十四   年      三       月     十     日
附錄本案論罪科刑法條：
毒品危害防制條例第四條第二項
製造、運輸、販賣第二級毒品者，處無期徒刑或七年以上有期徒刑，得併科新台幣七
百萬元以下罰金。
附表一：
編號  名稱及重量（數量）
一、  第二級毒品甲基安非他命合計淨重六三四點○九公克（純度百分之八九點四九
      ，純質淨重五六七點四五公克；原分裝為二包）。
二、  第二級毒品甲基安非他命合計淨重四○○點三五公斤（純度百分之五點七九，
      純質淨重二三點一八公斤；原分裝為十五桶）。
三、  空包裝袋二個（用以包裝編號一所示之甲基安非他命）。
四、  空桶十五個（用以裝盛編號二所示之甲基安非他命）。
附表二：
┌──┬──────────────┬───┬───────────────┐
│編號│        名       稱         │數  量│          備          註      │
├──┼──────────────┼───┼───────────────┤
│一  │搖臺                        │一臺  │                              │
├──┼──────────────┼───┼───────────────┤
│二  │壓力鋼瓶                    │四個  │含有甲基安非他命、鹽酸麻黃素及│
│    │                            │      │氯假麻黃素等成分殘留。        │
├──┼──────────────┼───┼───────────────┤
│三  │氫氧輸送管及壓力表          │一組  │                              │
├──┼──────────────┼───┼───────────────┤
│四  │大燒瓶        │四個  │                              │
├──┼──────────────┼───┼───────────────┤
│五  │陶瓷漏斗                    │三個  │含有甲基安非他命、鹽酸麻黃素及│
│    │                            │      │氯假麻黃素等成分殘留。        │
├──┼──────────────┼───┼───────────────┤
│六  │抽真空馬達                  │二個  │                              │
├──┼──────────────┼───┼───────────────┤
│七  │鹽酸                        │一桶  │                              │
├──┼──────────────┼───┼───────────────┤
│八  │丙酮                        │一桶  │                              │
├──┼──────────────┼───┼───────────────┤
│九  │乙醚                        │一瓶  │                              │
├──┼──────────────┼───┼───────────────┤
│十  │脫水機                      │二臺  │含有甲基安非他命、鹽酸麻黃素及│
│    │                            │      │氯假麻黃素等成分殘留。        │
├──┼──────────────┼───┼───────────────┤
│十一│活性碳                      │一箱  │                              │
├──┼──────────────┼───┼───────────────┤
│十二│攪拌棒                      │二支  │含有甲基安非他命、鹽酸麻黃素及│
│    │                            │      │氯假麻黃素等成分殘留。        │
├──┼──────────────┼───┼───────────────┤
│十三│不銹鋼鍋                    │三個  │含有甲基安非他命、鹽酸麻黃素及│
│    │                            │      │氯假麻黃素等成分殘留。        │
├──┼──────────────┼───┼───────────────┤
│十四│量杯及塑膠漏斗等            │一組  │                              │
├──┼──────────────┼───┼───────────────┤
│十五│快速瓦斯爐                  │一臺  │                              │
├──┼──────────────┼───┼───────────────┤
│十六│塑膠盒                      │十六個│含有甲基安非他命、鹽酸麻黃素及│
│    │                            │      │氯假麻黃素等成分殘留。        │
├──┼──────────────┼───┼───────────────┤
│十七│濾紙                        │一盒  │                              │
├──┼──────────────┼───┼───────────────┤
│十八│電子磅秤                    │一個  │                              │
├──┼──────────────┼───┼───────────────┤
│十九│磅秤                        │二個  │                              │
├──┼──────────────┼───┼───────────────┤
│二十│粗鹽                        │一袋  │                              │
├──┼──────────────┼───┼───────────────┤
│二一│毒品檢驗試劑                │二包  │                              │
├──┼──────────────┼───┼───────────────┤
│二二│濾毒罐                      │八個  │                              │
└──┴──────────────┴───┴───────────────┘
附表三：行動電話二支（均含ＳＩＭ卡）
編號  門號
一、  0000000000
0、  0000000000
附表四：紙張一張與草酸一袋。
附表五：行動電話七支（均含ＳＩＭ卡）
編號  門號
一、  0000000000
0、  0000000000
0、  0000000000
0、  0000000000
0、  0000000000
0、  0000000000
0、  0000000000                                       　Ａ
